臺灣板橋地方法院交通事件裁定　　　100 年度交聲字第697 號
原處分機關　交通部公路總局台北區監理所板橋監理站
異　議　人
即受處分人　江灃杰
上列異議人因違反道路交通管理處罰條例案件，對於交通部公路
總局台北區監理所板橋監理站於中華民國100 年2 月17日所為之
裁決處分（案號：板監裁字第裁41-CO0000000號）不服，聲明異
議，本院裁定如下：
    主      文
異議駁回。
    理      由
一、原處分意旨略以：異議人江灃杰於民國100 年1 月26日凌晨
    3 時31分許，騎駕車號７１３－ＢＧＴ重型機車，行經新北
    市○○區○○路、永亨路口時，因有「汽車駕駛人拒絕接受
    酒精濃度測試檢定」之違規，經警攔停舉發，填具新北市政
    府警察局100 年1 月26日新北市警交字第CO0000000 號舉發
    違反道路交通管理事件通知單，原處分機關於100 年2 月17
    日依道路交通管理處罰條例第35條第4 項規定，裁處罰鍰新
    台幣（下同）六萬元，吊銷駕駛執照，三年內禁考，異議人
    於100 年3 月4 日聲明異議等情。
二、異議意旨則以：警方執法過當，沒有告知酒測應有的權利，
    且未出示警員服務證，伊有進行酒測，但卻開立拒測罰單，
    警員取締舉發有爭議，原處分應予撤銷云云。
三、法院之判斷：
（一）按汽車駕駛人，駕駛汽車經測試檢定有下列情形之一者，
      處新台幣一萬五千元以上六萬元以下罰鍰，並當場移置保
      管該汽車及吊扣其駕駛執照一年；因而肇事致人受傷者，
      並吊扣其駕駛執照二年；致人重傷或死亡者，吊銷其駕駛
      執照，並不得再考領：（１）酒精濃度超過規定標準。（
      ２）吸食毒品、迷幻藥、麻醉藥品及其相類似之管制藥品
      。汽車駕駛人拒絕接受第一項測試之檢定者，處新台幣六
      萬元罰鍰，並當場移置保管該汽車及吊銷該駕駛執照；如
      肇事致人重傷或死亡者，吊銷該駕駛執照，並不得再考領
      ，道路交通管理處罰條例第35條第1 項、第4 項分別定有
      明文。
（二）查異議人於前開時、地，酒後騎駕機車為警舉發之事實，
      為異議人所不否認，應堪信為真實。
（三）而本案之舉發經過，經本院勘驗現場錄影光碟顯示：警員
      在進行酒精濃度測試前，異議人有要求休息，警員答稱你
      已經休息十五分鐘了，且警員在進行酒測前，有告知異議
      人測試編號，及校對歸零，異議人於進行吹氣前有喝水，
      然後對酒精濃度測試器（以下簡稱酒測器）吹氣，經吹氣
      數秒後，警員表示你的氣斷掉了，所以沒有測出來；經警
      員再對異議人進行第二、第三次酒精濃度測試，也是同樣
      情形，有本院勘驗筆錄在卷可稽。是本案舉發警員於對異
      議人進行酒精濃度測試前，已讓異議人休息十五分鐘，經
      告知異議人本次酒測器測試編號及校對歸零，須以口含住
      酒測器，持續吹氣，異議人於進行測試前均先喝水後，再
      行吹氣，但仍因吹氣不連續，至酒測器無法測得數值，經
      重複三次上開程序後，異議人仍因吹氣不連續而測試失敗
      ，依本案警員攔停至進行三次測試期間，異議人及其二位
      友人（一男一女）一再飾詞藉故拖延推託酒精濃度測試，
      堪信其確有拒絕酒測之故意無訛。異議人酒後騎駕機車，
      拒絕酒測，違規事證明確，洵堪認定。異議人主張伊沒有
      拒絕酒測云云，尚屬無據。
（四）綜上所述，異議人騎駕機車，在新北市○○區○○路、永
      亨路口時，確有「汽車駕駛人拒絕接受酒精濃度測試檢定
      」之違規，原處分機關據以裁罰，於法有據，異議人聲明
      異議為無理由，應予駁回。
四、據上論斷，應依道路交通事件處理辦法第18條，裁定如主文
    。
中    華    民    國    100    年    5    月    16    日
                  交通法庭  法  官  林 鈺 琅
上列正本證明與原本無異。
如不服本裁定，應於裁定送達後五日內，敘明抗告理由，向本院
提出抗告狀。
                            書記官  鍾 惠 萍
中    華    民    國    100    年    5    月    16    日